【裁判字號】    98,審救,125
【裁判日期】    981207
【裁判案由】    訴訟救助
【裁判全文】
臺灣高雄地方法院民事裁定             98年度審救字第125號
聲  請  人  丙○○
法定代理人  乙○○
上列聲請人與相對人甲○○間請求損害賠償事件，聲請人聲請訴
訟救助，本院裁定如下：
    主  文
聲請駁回。
    理  由
一、按當事人無資力支出訴訟費用，且非顯無勝訴之望者，依民
    事訴訟法第107 條規定，法院固應依聲請准予訴訟救助，惟
    此項請求救助之事由，依同法第109 條第2 項之規定，應提
    出能即時調查之證據以釋明之（同法第284 條規定參照）。
    是以，法院調查聲請人是否無資力支出訴訟費用，專就聲請
    人提出之證據為之，如聲請人並未提出證據，或依其提出之
    證據，未能信其無資力支出訴訟費用之主張為真實，即應將
    其聲請駁回，無依職權調查或定期命補正之必要；又所謂無
    資力係指窘於生活，且缺乏經濟信用者而言，最高法院26年
    滬抗字第34號、43年臺抗字第152 號分別著有判例。
二、查聲請人聲請訴訟救助，除提出與本案原因事實無關之「補
    陳事實理由  致台東縣成功鎮公所  張雅芳  鈞長」、本院
    民事庭通知書（98訴字第928 號請求損害賠償等99年1 月6
    日上午11時10分準備程序）、「行政院農業委員會農糧署98
    年9 月10日農量企字第0980156699號函」等外，尚有提出聲
    請人戶口名簿、本院96年度禁字第264 號民事裁定、臺灣高
    等法院高雄分院（下稱高雄高分院）98年度聲再字第150 號
    刑事裁定、臺灣高雄地方法院檢察署（下稱高雄地檢）97年
    度偵字第13317 號違反律師法案件97年11月28日訊問筆錄節
    本（僅第1 頁）、98年度他字第1130號律師法案件98年3 月
    19日上午11時30分刑事傳票、高雄市立聯合醫院98年10月7
    日診斷書（以上均為影本）等為證，細繹上開證據之旨，核
    非能即時調查以釋明其無資力支出訴訟費用之證據甚明。至
    於聲請人提出之97年度審救字第112 號民事裁定節本（僅第
    1 頁）影本，僅係聲請人於另案（其與第三人吳銘鴻間請求
    損害賠償事件）所為之民事裁定，核與聲請人應依法提出能
    即時調查以釋明其無資力支出本案訴訟之訴訟費用無涉，至
    為明灼。
三、綜上所述，聲請人既未提出即時調查以釋明其無資力支出本
    案訴訟之訴訟費用，揆諸首揭條文及說明，其聲請即無從准
    許，應予駁回，爰依法裁定如主文。
中    華    民    國    98    年    12    月    7     日
                  民事第二庭  法  官  劉定安
正本係照原本作成。
如對本裁定抗告須於裁定送達後10日內向本院提出抗告狀，並繳
納裁判費新臺幣1,000 元。
中    華    民    國    98    年    12    月    7     日
                              書記官  楊雅蘭


司法院資訊處製作；財團法人民間司法改革基金會備份。
